【裁判字號】    99,重訴,46
【裁判日期】    990924
【裁判案由】    分割共有物
【裁判全文】
臺灣臺中地方法院民事判決  99年度重訴字第46號
原      告  甲○○
原      告  戊○○
訴訟代理人  丙○○
原      告  壬○○
訴訟代理人  癸○○
被      告  己○○
            乙○○
            庚○○
            辛○○
            丁○○
受告知訴訟  星展商業銀行股份有限公司
人
法定代理人  丑○○
訴訟代理人  子○○
當事人間分割共有物事件，本院於99年9月10日言詞辯論終結，
判決如下：
    主    文
兩造共有坐落台中縣后里鄉○○○段第五二七之一、五二七之六
地號土地准予合併分割，應分割為如附表二、三所示。
訴訟費用由兩造各按附表四所示應有部分比例負擔之。
    事實及理由
壹、本件原告戊○○、甲○○及被告經合法通知，未於最後言詞
    辯論期日到場，核無民事訴訟法第386條各款所列情形，爰
    依到場原告之聲請，由其一造辯論而為判決。
貳、原告主張：坐落台中縣后里鄉○○○段第527-1、527-6地號
    土地，為兩造共有，兩造應有部分如附表一所述。系爭土地
    ，依法並無不能分割之限制，且共有人間亦未訂有不分割期
    限之契約，尤無因物之使用目的而不能分割之情形，依民法
    第823條第1項規定，原告自得隨時請求分割系爭共有土地。
    惟系爭土地之分割事宜，雖經原告多次要求各共有人協商，
    然均無法達成協議，迫不得已，始提起本訴。又系爭二筆土
    地僅一面面臨馬路，經合併分割後，需保留一筆地號維持共
    有，作為道路使用等語。並聲明：兩造共有坐落台中縣后里
    鄉○○○段第527-1、527-6地號土地准予合併分割。其分割
    方法：(一)如附圖一所示Ａ部分土地分歸原告甲○○取得；
    (二)如附圖一所示編號Ｂ部分土地分歸原告戊○○取得；(
    三)如附圖一所示編號Ｃ部分土地歸被告己○○所有；(四)
    如附圖一所示編號Ｄ、Ｈ部分土地分歸庚○○、辛○○、丁○○、乙○○共有，應有部分各四分之一。(五)如附圖一所
    示編號Ｅ、Ｇ部分土地歸原告壬○○所有；(六)如附圖一所
    示編號Ｆ、Ｉ部分土地歸原告甲○○以外之兩造共有，原告
    戊○○取得三六０分之六三、壬○○取得三分之一、己○○
    取得三六０分之五七其餘被告庚○○、辛○○、丁○○、乙○○各取得十二分之一。被告均未於言詞辯論期日到場，亦
    未提出書狀作何聲明或陳述。
參、得心證之理由
一、原告主張：系爭土地為兩造所共有，為特定農業區之農牧用
    地，應有部分如附表一所示，兩造間並無契約定有不分割之
    期限，亦無物之使用目的不能分割之事實，業據其提出系爭
    土地登記謄本為證，被告未具狀作何聲明或陳述，依民事訴
    訟法第280條第3項準用第1項之規定，視同自認。原告此部
    分之主張，堪信為真實。
二、按共有人相同之數不動產，除法令另有規定外，共有人得請
    求合併分割。共有人部分相同之相鄰數不動產，各該不動產
    均具應有部分之共有人，經各不動產應有部分過半數共有人
    之同意，得適用前項規定，請求合併分割。但法院認合併分
    割為不適當者，仍分別分割之。民法第824條第5、6項定有
    明文。所稱法律另有規定，如土地使用分區不同者，或92年
    農業發展條例修正施行後，耕地分割後每人所有面積未達
    0.25 公頃者，不得合併分割。本件兩造共有之系爭二筆土
    地，係屬相鄰之特定農業區之農牧用地，為耕地，原告三人
    占有系爭二筆土地應有部分占3/4，依前揭民法規定得合併
    分割。又系爭二筆耕地均屬農業發展條例(下稱農發條例)89
    年1月4日修正施行前共有之耕地，依農發條例第16條第1項
    第4款規定，不受最小分割面積0.25公頃之限制，但如先行
    辦理合併後再分割，雖於合併過程中產生新共有關係，但農
    發條例第16條第1項本文規定，其分割後最小面積不得小於
    0.25公頃，參酌其立法理由在「為避免耕地分割過於零散，
    影響農業經營，仍不宜放寬○．二五公頃之耕地分割面積限
    制，依第三條第十一款規定，都市計畫農業區、保護區之田
    、旱地目土地、非都市土地暫未依法編定之田、旱地目土地
    及國家公園區內之田、旱地目土地，為「耕地以外之農業用
    地」，事實上已放寬現行耕地之分割限制。....」「本條例
    施行細則第十條關於依本條第三款、第四款「辦理共有耕地
    分割為單獨所有者，應先取得共有人之協議或經法院之確定
    判決」及「分割後之宗數不得超過共有人人數」之要件規定
    ，因已涉及限制人民權利，爰將該條文內容提升至法律位階
    ，增列為第二項。」等語，可知92年修正僅係將原屬農發條
    例施行細則第10條規定移至法律位階增列為農發條例第16條
    第2項，至第1項部分與89年1月4日修正施行之法並未變動，
    而89年1月4日前之法條即第30條條文為「每宗耕地不得分割
    及移轉為共有。但因出售與毗鄰耕地自耕農而與其耕地合併
    者，得為分割；因繼承而移轉者，得為共有；共有耕地每人
    持分達五公頃以上且有分割必要者，得報經該省市主管機關
    核准分割為單獨所有；部分依法變更為非耕地使用者，其依
    法變更部分得為分割。」是89年1月4日修正係就原有規定放
    寬最小分割面積為0.25公頃，並增加得分割條件即增加現行
    法第16條第1項第1款後段、第4款至第7款規定，是現行法第
    16條第1項第4款規定係修正後所增加，其目的在放寬耕地分
    割面積不受最少0.25公頃之限制，而第2項規定則在限制分
    割後宗數不得超過共有人人數，形同耕地分割後不增加共有
    人以符減少共有人立法目的，是本件就各筆耕地單獨觀之，
    符合農發條例第16條第1項第4款規定，於系爭二筆土地予以
    合併分割時，即將二筆土地視為一筆，如結果符合該條例第
    1項第4款及第2項限制時，縱於分割計算過程中，將二筆土
    地合併成一筆似產生新共有關係，僅係合併過程中發生「形
    式上新共有關係」，但因其並未於地政登記謄本曾有合併後
    發生新共有事實，而分割後，土地宗數亦不超過共有人人數
    時，仍應認系爭二筆土地合併分割，並不生89年1月4日後有
    發生新共有事實，仍應認為系爭二筆土地共有情事發生於89
    年1月4日前，自不生卷附地政機關複丈成果圖說明二所示「
    發生新共有事實」。是本件如合併分割經法院確定判決時，
    其分割後宗數未超過共有人數目時，仍認符合農發條例第16
    條第1項第4款規定情事。
三、次按各共有人除因物之使用目的不能分割，或契約定有不分
    割之期限者外，得隨時請求分割共有物，民法第823條第1項
    前段有明文規定，故除非有符合該條項但書所定之情形，否
    則法院並無法否定共有人請求分割共有物之權利。此項規定
    旨在消滅物之共有狀態，以利融通與增進經濟效益，蓋共有
    關係於改良共有物不無妨礙，且於共有物之融通亦多阻窒，
    國家經濟既受損害，並易啟各共有人彼此之爭論，故法律不
    能不予各共有人以隨時請求分割之權，使共有之關係容易消
    滅，於公私皆有裨益，衡諸該條立法理由闡述至明。再按共
    有物之分割，依共有人協議之方法行之。分割之方法不能協
    議決定，或於協議決定後因消滅時效完成經共有人拒絕履行
    者，法院得因任何共有人之請求，命為下列之分配：一、以
    原物分配於各共有人。但各共有人均受原物之分配顯有困難
    者，得將原物分配於部分共有人。二、原物分配顯有困難時
    ，得變賣共有物，以價金分配於各共有人；或以原物之一部
    分分配於各共有人，他部分變賣，以價金分配於各共有人。
    以原物為分配時，因共有人之利益或其他必要情形，得就共
    有物之一部分仍維持共有。民法第824條第1、2、4項亦分別
    定有明文。又裁判上定共有物之分割分法，法院有審酌共有
    物各種情形，顧及共有人全體利益而自由裁量之權，不受任
    何當事人主張之拘束；又法院裁判分割共有物，除應斟酌共
    有人之利害關係及共有物之性質外，尚應斟酌共有物之價格
    、經濟效用以及全體共有人之利益等公平決之（最高法院分
    別著有51年台上字第271號、29年上字第1792號、49年台上
    字第2569號判例、81年度台上字第31 號判決意旨參照）。
    經查：
（一）私設道路部分：按農發條例第16條第1項第4款、第2項之
      規定，僅對於分割後之宗數，不可超過共有人數為限制，
      並未對分割後之各筆土地是單獨所有，或保持共有等加以
      限制；復就文義解釋而言，本條例第16條第1項但書第4款
      既謂「得」分割為單獨所有，而非「應」分割為單獨所有
      ，解釋上自不能排除受訴法院就共有物之某部分酌定維持
      共有關係之分割方案。況裁判分割共有物事件，本質上為
      形式形成之訴，受訴法院應依衡平法理，審酌公共利益及
      共有人之利益或部分共有人仍願維持其共有關係時，得就
      共有物之一部維持共有，而依題旨D部分係保留以供通行
      ，顯屬共有人所必須，且符合公共利益，於分割後之宗數
      未逾共有人數之情形下，自應准予分割，並持以向地政機
      關登記，否則一部共有人所分得耕地恐將因欠缺與公路之
      聯絡而形成袋地，責由當事人另行約定通行道路，徒增民
      怨（臺灣高等法院暨所屬法院95年法律座談會民事類提案
      第12號，亦為相同之意旨）。則耕地分割執行要點第11
      條第2項規定：「依前項規定（即農發條例第16條第1項第
      3、4款）辦理分割者，其分割後之耕地不得有全體繼承人
      或全體共有人維持共有之情形。」顯已逾越農發條例之規
      定，增加法律所無之限制，不足以拘束法院，從而地政機
      關亦不得以違反耕地分割執行要點第11條第2項之規定，
      而不予以登記甚明（台灣高等法院所屬法院96年度法律座
      談會民事類提案第17號結論參照）。本件系爭二筆土地現
      有對外通道，在附圖二所示編號Ａ部分南側即經由國有地
      台中縣后里鄉○○路即同地段第594地號土地到達同段591
      、592地號土地（詳原告99年2月24日庭呈之分割圖)，是
      各共有人分得位置均需有一共有私設道路作為通行太平路
      對外通行，而此共有私設道路如位於系爭二筆土地最外緣
      ，對於土地經濟利用價值最大，是如附圖二編號Ｉ、Ｆ部
      分土地合併並維持共有，按當事人於系爭二筆土地上持有
      面積換算應有部分維持共有，較符原告甲○○以外當事人
      利益。
（二）素地單獨所有部分：
１、原告主張系爭二筆土地合併後，由原告甲○○取得附圖二編
    號Ａ部分、原告戊○○取得附圖二編號Ｂ部分、被告己○○
    取得附圖二編號Ｃ部分、原告壬○○取得附圖二編號Ｅ、Ｇ
    部分土地，為現在分管狀況，被告不為爭執，復未提出書狀
    作何陳述，本院復查此分割方案，無何不利被告，爰依原告
    所請按上揭方案分割。
２、查按共有人自共有物分割之效力發生時起，取得分得部分之
    所有權。應有部分有抵押權或質權者，其權利不因共有物之
    分割而受影響。但有下列情形之一者，其權利移存於抵押人
    或出質人所分得之部分：二、權利人已參加共有物分割訴訟
    者。民法第824條之1第1項、第2項但書第2款分別定有明文
    。本件原告主張由被告庚○○、辛○○、丁○○、乙○○共
    同取得如附圖一編號Ｄ、Ｈ部分等語。惟查，被告辛○○曾
    於95年9月8日持系爭二筆土地向受告知訴訟人借款新台幣(
    下同)60萬元，依上開規定受告知訴訟人之抵押權不因共有
    物分割而受影響，惟本件抵押權人即受告知訴訟人既已參加
    本件共有物分割訴訟，且建議採取如附圖二之分割方案，即
    由被告辛○○單獨取得如附圖二編號Ｋ、Ｊ部分，並就附圖
    二編號Ｆ、Ｉ與原告甲○○外其餘共有人維持分別共有，此
    項分割方案，有利於其餘共有人，較為可採，爰將附圖二編
    號Ｋ、Ｊ合併分歸被告辛○○單獨所有。
（三）素地共有部分：原告另主張附圖二Ｄ、Ｈ部分歸被告庚○○、辛○○、丁○○、乙○○四人共同取得，應有部分各
      四分之一。除附圖二編號Ｋ、Ｊ分割被告辛○○理由如（
      二）２所述外，其中附圖二Ｄ部分坐落於系爭527-6地號
      土地上，附圖二Ｈ部分坐落於系爭527-1地號土地上，被
      告庚○○、丁○○、乙○○三人於系爭土地上取得土地如
      能相連，就土地經濟利用效益較大，而被告庚○○、丁○○、乙○○三人均為王金水、王黃戲之子女，為手足關係
      ，對其餘共有人而言，三人利害關係相同，惟內部間利害
      關係為何尚不明確，是允由其三人共有附圖二編號Ｄ、Ｈ
      部分土地，經由附圖二編號Ｆ、Ｉ共有私設道路對外通行
      ，對將來三人內部分割或應有部分轉讓時，較無對外通行
      困擾，爰依民法第824條第4項規定分割為共有，應有部分
      各1/3。又被告庚○○、丁○○、乙○○三人共有編圖編
      號Ｄ、Ｈ部分土地，不宜合併為一筆土地，彼等因系爭二
      筆土地共有分割後，編號Ｄ、Ｈ部分面積僅有1778平方公
      尺，如將來擬分割為單獨所有，屬89年1月4日後所生新共
      有關係，依農發條例第16條第1項本文規定，分割後每宗
      土地面積不得低於0.25公頃，如本件分割時，編號Ｄ、Ｈ
      部分土地分別維持共有關係，依農發條例第16條第1項第1
      款後段規定，編號Ｄ、Ｈ部分土地毗鄰，所有權人復為相
      同，將來仍得分割單獨所有，如分割後土地宗數未增加者
      ，仍可不受最小分割面積0.25公頃之限制，是依其情事，
      被告庚○○、丁○○、乙○○按附圖二編號Ｄ、Ｈ所示土
      地，分別維持共有，亦符被告庚○○、丁○○、乙○○三
      人之利益。
（四）另本件系爭二筆土地合併分割後，其分割之土地宗數共有
      八筆（即附圖二編號Ａ附圖二編號Ｂ附圖二編號Ｃ
      附圖二編號Ｄ附圖二編號Ｈ附圖二編號Ｋ+附圖二
      編號Ｊ附圖二編號Ｅ＋附圖二編號Ｇ附圖二編號Ｉ＋
      附圖二編號Ｆ），分割後土地宗數與共有人人數8人相當
      ，符合農發條例第16條第2項規定。是本院認以主文所示
      方式分割系爭共有土地為妥適公允之分割方法，爰依法判
      決如主文第1項所示。
四、復按共有人自共有物分割之效力發生時起，取得分得部分之
    所有權。應有部分有抵押權或質權者，其權利不因共有物之
    分割而受影響。但有下列情形之一者，其權利移存於抵押人
    或出質人所分得之部分：三、權利人經共有人告知訴訟而未
    參加。民法第824條之1第1項、第2項但書第3款分別定有明
    文。本件受告知訴訟人於系爭二筆土地上，就被告辛○○應
    有部分之所有權，設定有本金最高限額60萬元整之抵押權，
    有土地登記謄本他項權利部在卷可稽，是就系爭二筆土地為
    有利害關係，既經原告聲請為告知訴訟，受告知訴訟人亦到
    庭參加訴訟並具狀陳述分割方案即由被告辛○○取得如附圖
    二編號Ｋ+Ｊ部分，其分割方案於其他共有人並無不利，揆
    諸上揭規定，前揭抵押權僅能存於分割後被告辛○○取得之
    土地，即編號Ｋ、Ｊ部分及共有之編號Ｆ、Ｉ部分應有部分
    土地上，合併說明。又裁判分割共有物，屬形成判決，法院
    定共有物之分割方法，固應斟酌當事人之聲明、共有物之性
    質、經濟效用及全體共有人之利益等，而本其自由裁量權為
    公平合理之分配，但並不受當事人聲明、主張或分管約定之
    拘束（最高法院93年度台上字第1797號判決要旨參照）。是
    裁判分割共有物祇要依據民法第824條規定為適當之分配，
    不受任何共有人主張之拘束；分割之結果為何，於法院未為
    判決前，究係原物、變價分割，或部分原物、部分變價分割
    ，或原物分割搭配補償金與部分共有人等等之方式，本無定
    論。故所謂「其權利移存於抵押人所分得之部分」，亦將有
    種種不同之型態，方有民法第824條之1第3、4、5項之規定
    ，對於不同型態之分割方式，將抵押權之移存方式及效果明
    文定之；況且，同條第2項但書各款所規定之權利人即係抵
    押權人，不論係出於同意分割方法、參加訴訟、受共有人（
    含原、被告）告知訴訟，基本上僅為利害關係人、參加人、
    受告知訴訟人，尚非原、被告可比，其等雖得於訴訟程序中
    陳述並得為自己及被參加人或告知訴訟人為一定訴訟行為，
    惟並無當事人應受判決事項之聲明；尚且，於上開條文增訂
    前，參酌土地登記規則第107條規定：「分別共有土地，部
    分共有人就應有部分設定抵押權者，於辦理共有物分割登記
    時，該抵押權按原應有部分轉載於分割後各宗土地之上。但
    經先徵得抵押權人同意者，該抵押權僅轉載於原設定人分割
    後取得之土地上。」原來共有物分割（包含協議、裁判分割
    ），關於抵押權移存於抵押人所分得部分，即得徵由抵押權
    人之同意後為之，與增訂條文所指「權利人同意分割」意旨
    約略相符，而上開土地登記規則，並無庸於裁判分割訴訟上
    為任何主張。綜上所述，如題旨，關於抵押權移存於抵押人
    所分得部分，祇要符合民法第824條之1第2項但書各款規定
    ，應屬法律規定之法定效果，無庸當事人為任何聲明，縱有
    聲明，法院亦無庸於判決主文內諭知，僅於判決理由中說明
    已足（臺灣高等法院暨所屬法院98年法律座談會民事類提案
    第10號結論），附為敘明。
五、末按分割共有物之訴，本質上屬無訟爭性之非訟事件，兩造
    本可互換地位。本件原告起訴雖於法有據，但被告之應訴實
    因訴訟性質所不得不然，本院認為訴訟費用由敗訴
    當事人負擔，顯失公平，而應由兩造依其應有部分之比例分
    擔，較為公允，爰諭知如主文第2項所示。
六、訴訟費用負擔之依據：民事訴訟法第80條之1。
中    華    民    國    99    年    9    月    24    日
                  民事第一庭    法  官  陳學德
正本係照原本作成。
如對本判決上訴，須於判決送達後20日內向本院提出上訴狀。
中    華    民    國    99   年     9    月    24    日
                                書記官  林錦源
附表一：兩造共有系爭二筆土地應有部分一覽表
┌───┬─────────┬─────────┬────┐
│共有人│台中縣后里鄉四塊厝│台中縣后里鄉四塊厝│面積合計│
│      │段第527-1地號土地 │段第527-6地號土地 │(單位:平│
│      │(577平方公尺)     │(9387平方公尺)    │方公尺) │
├───┼─────────┼─────────┼────┤
│甲○○│1/4(144.25平方公  │1/4(2346.75平方公 │2491    │
│      │尺)               │尺)               │        │
├───┼─────────┼─────────┼────┤
│戊○○│1/4(144.25平方公  │1/8(1173.375平方公│1317.625│
│      │尺)               │尺)               │        │
├───┼─────────┼─────────┼────┤
│壬○○│1/4(144.25平方公  │1/4(2346.75平方公 │2491    │
│      │尺)               │尺)               │        │
├───┼─────────┼─────────┼────┤
│己○○│                  │1/8(1173.375平方公│1173.375│
│      │                  │尺)               │        │
├───┼─────────┼─────────┼────┤
│庚○○│1/16(36.0625平方公│1/16(586.6875平方 │622.75  │
│      │尺)               │公尺)             │        │
├───┼─────────┼─────────┼────┤
│辛○○│1/16(36.0625平方公│1/16(586.6875平方 │622.75  │
│      │尺)               │公尺)             │        │
├───┼─────────┼─────────┼────┤
│丁○○│1/16(36.0625平方公│1/16(586.6875平方 │622.75  │
│      │尺)               │公尺)             │        │
├───┼─────────┼─────────┼────┤
│乙○○│1/16(36.0625平方公│1/16(586.6875平方 │622.75  │
│      │尺)               │公尺)             │        │
├───┴─────────┴─────────┴────┤
│合計：9964平方公尺                                      │
└────────────────────────────┘
附表二；各共有人分割取得台中縣后里鄉527-1、527-6地號土地
        素地位置及其面積
┌───┬────────────────┬─────┐
│共有人│取得位置及土地面積(平方公尺)、應│ 備註     │
│      │有部分比例)                     │          │
├───┼────────────────┼─────┤
│甲○○│附圖二編號Ａ(2491平方公尺)(1/1) │          │
├───┼────────────────┤          │
│戊○○│附圖二編號Ｂ(1255平方公尺)(1/1) │          │
├───┼────────────────┤          │
│壬○○│附圖二編號Ｇ、Ｅ(2371平方公尺)  │          │
│      │(1/1)                           │          │
├───┼────────────────┤          │
│己○○│附圖二編號Ｃ(1116平方公尺)(1/1) │          │
├───┼────────────────┤          │
│庚○○│附圖二編號Ｈ(199平方公尺)(1/3)、│          │
│      │號Ｄ(1579平方公尺)(1/3)         │          │
├───┼────────────────┤          │
│辛○○│附圖二編號Ｊ(52平方公尺)、編號Ｋ│          │
│      │(541 平方公尺)                  │          │
├───┼────────────────┤          │
│丁○○│附圖二編號Ｈ(199平方公尺)(1/3)、│          │
│      │號Ｄ(1579平方公尺)(1/3)         │          │
├───┼────────────────┤          │
│乙○○│附圖二編號Ｈ(199平方公尺)(1/3)、│          │
│      │號Ｄ(1579平方公尺)(1/3)         │          │
└───┴────────────────┴─────┘
附表三；各共有人分割取得台中縣后里鄉527-1、527-6地號土地
        私設道路之應有部分比例
┌───┬────────┬─────┐
│      │附圖二編號Ｉ部分│          │
│共有人│土地(面積120方公│ 備註     │
│      │尺)、編號Ｆ部分 │          │
│      │土(面積240平方公│          │
│      │  )             │          │
├───┼────────┼─────┤
│戊○○│    13/75       │原告甲○○│
├───┼────────┤以外共有人│
│壬○○│     1/3        │取得分割後│
├───┼────────┤私設道路應│
│己○○│    12/75       │有部分，係│
├───┼────────┤按甲○○以│
│庚○○│     1/12       │外之各共有│
├───┼────────┤人就系爭二│
│辛○○│     1/12       │筆土地面積│
├───┼────────┤和與扣除王│
│丁○○│     1/12       │正發分得素│
├───┼────────┤地外其餘土│
│乙○○│     1/12       │地面積和  │
│      │                │(0000-0000│
│      │                │=7473)之比│
│      │                │例計算    │
└───┴────────┴─────┘
附表四：各共有人訴訟費用分擔比例
┌───┬────────┬─────┐
│      │                │          │
│共有人│訴訟費用分擔比例│ 備註     │
├───┼────────┼─────┤
│甲○○│1/4(計算式=2491 │          │
│      │÷9964=1/4)     │          │
├───┼────────┼─────┤
│戊○○│13/100(計算式=  │有關共有人│
│      │1317. 625÷9964=│負擔訴訟費│
│      │13/100 ，小數點 │用比例，係│
│      │以下第三位四    │按各共有人│
│      │捨五入)         │就系爭二筆│
├───┼────────┤土地面積和│
│壬○○│1/4(計算式=2491 │與系爭二筆│
│      │÷9964=1/4)     │土地和(計 │
├───┼────────┤算式=9387+│
│己○○│12/100(計算式=  │577=9964) │
│      │1173.375÷9964= │之比例計算│
│      │12/100，小數點以│          │
│      │下第三位四捨五入│          │
│      │ )              │          │
├───┼────────┤          │
│庚○○│1/16(計算式=622.│          │
│      │75÷9964=1/16)  │          │
├───┼────────┤          │
│辛○○│1/16(計算式=622.│          │
│      │75÷9964=1/16)  │          │
├───┼────────┤          │
│丁○○│1/16(計算式=622.│          │
│      │75÷9964=1/16)  │          │
├───┼────────┤          │
│乙○○│1/16(計算式=622.│          │
│      │75÷9964=1/16)  │          │
└───┴────────┴─────┘

司法院資訊處製作；財團法人民間司法改革基金會備份。
